bg-BG: Дизайн на долната част на плочата: Плоско; С основа от пяна; Противоплъзгащо; Гофретено; Дърво; Друго
ru: Конструкция нижней части пластины: Плоский; На подкладке из пены; Нескользящий; Вафельный; Деревянный; Другое
vi: Thiết kế đáy đĩa: Phẳng; Mặt sau lót xốp; Chống trượt; Dạng tổ ong; Gỗ; Khác
it: Design del fondo del disco: Piatto; Supporto in schiuma; Antiscivolo; A nido d'ape; Legno; Altro
ro-RO: Designul fundului plăcii: Plat; Cu spate din spumă; Antiderapant; Tip fagure; Lemn; Altele
cs: Design spodní desky: Plochá; S pěnovou podložkou; Protiskluzová; Vaflová; Dřevěná; Jiné
en: Plate bottom design: Flat; Foam-backed; Non-skid; Waffle; Wood; Other
hr-HR: Dizajn dna ploče: Ravno; Podloženo pjenom; Protuklizno; Waffle uzorak; Drvo; Ostalo
zh-TW: 壘包底部設計: 平底; 泡棉背膠; 防滑; 鬆餅紋; 木質; 其他
nl: Plaat bodemontwerp: Plat; Met schuimlaag; Antislip; Wafel; Hout; Overig
da: Design af pladebunden: Flad; Skumbagside; Skridsikker; Vaffelmønstret; Træ; Andet
es: Diseño de fondo de placa: Plano; Con base de espuma; Antideslizante; Rejilla; Madera; Otro
hu: Lemez aljának kialakítása: Lapos; Habszivacs hátlapú; Csúszásgátló; Rácsos; Fa; Egyéb
el: Σχεδιασμός κάτω επιφάνειας της βάσης: Επίπεδο; Με επένδυση αφρού; Αντιολισθητικό; Τύπου βάφλας; Ξύλο; Άλλο
pl: Konstrukcja spodu płyty: Płaski; Podkład z pianki; Antypoślizgowy; Wafel; Drewno; Inny
fi: Levyn pohjan muotoilu: Litteä; Vaahtomuovitaustainen; Liukumaton; Vohveli; Puu; Muu
tr: Plaka tabanı tasarımı: Düz; Köpük destekli; Kaymaz; Waffle desenli; Ahşap; Diğer
th: การออกแบบฐานจาน: แบน; รองด้วยโฟม; กันลื่น; วาฟเฟิล; ไม้; อื่นๆ
de: Design der Unterseite der Platte: Flach; Schaumstoffrücken; Rutschfest; Waffelmuster; Holz; Sonstige
lt-LT: Plokštės apačios dizainas: Plokščias; Su putplasčio pagrindu; Neslystantis; Vaflinis; Medinis; Kita
zh-CN: 盘底设计: 平底; 泡沫背衬; 防滑; 华夫饼格; 木底; 其他
ko: 플레이트 바닥 디자인: 평면; 폼 뒷면; 미끄럼 방지; 와플; 우드; 기타
ja: プレート底のデザイン: フラット; フォームバック; 滑り止め; ワッフル; 木製; その他
sk-SK: Dizajn spodnej strany méty: Plochá; S penovým podkladom; Protišmyková; Vaflová; Drevená; Iné
fr: Type de face inférieure de la plaque: Plat; Dos en mousse; Antidérapant; Gaufré; Bois; Autre
pt-PT: design de fundo de prato: Plana; Reforço de espuma; Antiderrapante; Waffle; Madeira; Outro
sl-SI: Zasnova dna športne plošče: Ravno; S penasto podlago; Nedrseče; Vafelj; Les; Drugo
sv: Design av plattans botten: Platt; Skumbaksida; Halkfri; Våfflad; Trä; Övrigt
pt-BR: Placa design inferior: Plano; Com verso de espuma; Antiderrapante; Waffle; Madeira; Outro
nb: Utforming av bunnplate: Flat; Skumbakside; Sklisikker; Vaffelmønstret; Tre; Annet